臺灣高等法院臺中分院刑事裁定　　　　　96年度抗字第1100號
抗　告　人
即受刑人　　甲○○
上列抗告人因減刑案件，不服臺灣彰化地方法院中華民國96年10
月31日所為裁定（96年度聲減字第3773號），提起抗告，本院裁
定如下：
    主  文
抗告駁回。
    理  由
一、原裁定意旨略以：抗告人即受刑人 (下稱抗告人)甲○○於
    原裁定附表所示日期犯如原裁定附表所示各罪，經分別判處
    如原裁定附表所示之罪刑確定在案，茲檢察官以抗告人所犯
    如原裁定附表編號1所示之罪，其犯罪時間在民國96年4月24
    日以前，合於減刑條件，聲請予以減刑，並與原裁定附表編
    號2所示業經減刑之罪所減得之刑，合併定其應執行之刑，
    經核尚無不合，應予准許等語。
二、抗告意旨略以：抗告人所犯如原裁定附表編號1所示公共危
    險罪，業經抗告人聲請易科罰金並已於96年6月25日繳納完
    畢，原裁定未查該罪已執行完畢，將該罪與尚未執行之如原
    裁定附表編號2所示之行使偽造私文書罪合併定應執行刑，
    顯有違誤，為此提起抗告，請求撤銷原裁定等語。
三、按裁判確定前犯數罪者，併合處罰之。又數罪併罰，有二裁
    判以上者，依第51條規定，定其應執行之刑，刑法第50條、
    第53條分別定有明文。故所謂數罪併罰案件執行完畢，係指
    數罪定應執行之刑後，已將該應執行之刑執行完畢而言，不
    能因執行其中一罪之宣告刑已經期滿，即謂該罪已執行完畢
    ，最高法院88年度台抗字第436號判決足資參照。本件受刑
    人甲○○所犯如原裁定附表編號1所示之罪，其犯罪日期為
    95年11月1日，所犯如原裁定附表編號2所示之罪，其犯罪日
    期為95年11月1日至同年月2日止，二罪犯罪時間均在編號1
    所示之罪判決確定日即96年4月23日以前，合於數罪併罰之
    規定，自應依刑法第53條規定定其應執行刑，在所定應執行
    刑執行完畢前，該二罪均不得謂已執行完畢。原裁定法院依
    刑法第53條及修正前刑法第51條第5款之規定，定其應執行
    刑為有期徒刑7月，於法並無不合。至於已執行部分應如何
    處理，係檢察官指揮執行之問題，與定應執行刑之裁定無涉
    （最高法院94年度台抗字第47號、93年度台抗字第621號裁
    定參照）。原裁定法院依檢察官聲請，就抗告人所犯如原裁
    定附表編號1所示之罪予以減刑，並與原裁定附表編號2所示
    業經減刑之罪所減得之刑定應執行刑為有期徒刑7月，經核
    並無違誤，抗告意旨指摘原裁定不當，為無理由，應予駁回
    。
四、據上論斷，依刑事訴訟法第412條，裁定如主文。
中　　華　　民　　國　　96　　年　　12　　月　　20　　日
            刑事第十庭　審判長法　官　林  照  明
                              法　官  蔡  名  曜
                              法　官  郭  瑞  祥
上列正本證明與原本無異。
不得再抗告。
                              書記官  李  妍  嬅
中　　華　　民　　國　　96　　年　　12　　月　　20　　日
